臺灣宜蘭地方法院刑事判決
110年度訴字第164號
公  訴  人  臺灣宜蘭地方檢察署檢察官
被      告  游承諺


上列被告因傷害等案件，經檢察官吳志成提起公訴（110年度偵
字第636號），本院判決如下：
    主  文
甲○○被訴恐嚇危害安全部分，無罪。
其餘被訴傷害部分，公訴不受理。
    理  由
壹、無罪部分：
一、公訴意旨略以：被告甲○○因不滿告訴人林鴻佑對其女友即案
    外人張舒涵觸摸騷擾，即搜尋告訴人之臉書社群帳號後，再
    以臉書MESSENGER傳送訊息方式聯絡告訴人出面談判，雙方
    約定於民國109年11月1日晚間7時許，在位於宜蘭縣宜蘭市
    泰山路與民權路交岔路口之南屏國小正門口談判。嗣被告、
    張舒涵及共犯乙○○（已於110年10月3日死亡，被訴恐嚇危害
    安全及傷害部分，經本院另為不受理之判決）一同前往，告
    訴人則由友人即案外人聶維良帶同前往。詎雙方見面後，被
    告與乙○○共同基於恐嚇危害安全之犯意聯絡，共同向告訴人
    恫稱：「不准說出去，不然妳就知死了（台語）。」、「不
    准在學校張揚，不准跟教官講，不准報警，如果你講出去，
    我們會找到你，你就試試看。」等語，以此加害生命、身體
    之事，恐嚇告訴人，使告訴人心生畏懼，致生危害於安全。
    因認被告涉犯刑法第305條之恐嚇危害安全罪嫌云云。
二、按犯罪事實應依證據認定之，無證據不得認定其犯罪事實；
    又不能證明被告犯罪者，應諭知無罪之判決，刑事訴訟法第
    154條第2項、第301條第1項前段分別定有明文。次按刑事訴
    訟法上所謂認定犯罪事實之證據，係指足以認定被告確有犯
    罪行為之積極證據而言，如未能發現相當證據或證據不足以
    證明，自不能以推測或擬制之方法，為裁判基礎（最高法院
    29年上字第3105號、40年台上字第86號判例意旨參照）；且
    認定犯罪事實所憑之證據，雖不以直接證據為限，間接證據
    亦包括在內，然無論直接證據或間接證據，其為訴訟上之證
    明，須於通常一般之人均不致有所懷疑，而得確信其為真實
    之程度者，始得據為有罪之認定，倘其證明尚未達此一程度
    ，而有合理之懷疑存在而無從使事實審法院得有罪之確信時
    ，即應由法院為諭知被告無罪之判決（最高法院76年台上字
    第4986號判例意旨參照）。
三、公訴人認被告涉犯前揭罪嫌，無非以被告、乙○○於警詢及偵
    查中之供述、證人即告訴人於警詢及偵查中之證述、證人張
    舒涵、聶維良於警詢中之證述、臉書MESSENGER對話翻拍照
    片、羅東聖母醫院診斷證明書、手機蒐證錄影檔案及譯文及
    宜蘭縣政府警察局勤務指揮中心受理110報案紀錄單各1份等
    ，為其主要論據。
四、訊據被告堅決否認有何恐嚇危害安全之犯行，辯稱：伊當時
    沒有向告訴人恫稱：「不准說出去，不然妳就知死了（台語
    ）。」、「不准在學校張揚，不准跟教官講，不准報警，如
    果你講出去，我們會找到你，你就試試看。」等語。經查：
  ㈠證人即告訴人雖於警詢中證稱：伊於上揭時、地，遭到被告
    及乙○○毆打，而被告及乙○○在員警到場處理前始結束毆打動
    作，並以台語對伊恫稱：「不准說出去，不然妳就知死了。
    」等語（警卷第9至11頁）；於偵查中具結證稱：「不准在
    學校張揚，不准跟教官講，不准報警，如果你講出去，我們
    會找到你，你就試試看。」等語（偵卷第33頁）。然查，參
    諸證人張舒涵於警詢中證稱：伊於案發時在場，伊沒有聽到
    被告及乙○○在員警到場處理前以台語對告訴人恫稱：「不准
    說出去，不然妳就知死了。」等語（警卷第16至17頁）；證
    人聶維良於警詢中證稱：伊於案發時帶同告訴人到場，雙方
    見面後，對方2名男子即開始毆打告訴人，告訴人不斷向對
    方道歉，對方仍未罷手，直到員警到場才停止等語（警卷第
    19至20頁），可徵證人張舒涵於案發時在場，然並未聽聞被
    告及有何乙○○有何以前揭語句恐嚇告訴人之情事，而證人聶
    維良於案發時在場，亦未曾於警詢中敘及被告及有何乙○○有
    何以前揭語句恐嚇告訴人之情事，則證人即告訴人所證述之
    情詞即與前揭事證所示情節未合，是否可採，已非無疑。
　㈡公訴人雖另舉告訴人提出之手機蒐證錄影檔案及譯文為證。
    惟查，細觀上開譯文之內容所示情節，固係本案案發時被告
    、乙○○、告訴人、張舒涵及員警間之對話，其間被告、乙○○
    及告訴人間雖有對話略為：「（乙○○）啊明天去學校老師會
    知道歐。」、「（告訴人）不會，他們都不會知道。」、「
    （被告）啊明天會不會知道，教官會不會知道。」、「（告
    訴人）我不會講。」、「（乙○○）啊如果講嘞。」、「（告
    訴人）我不會講，今天結束就結束了。」等語，然觀諸上開
    對話所示內容，核與公訴意旨所指被告及乙○○共同向告訴人
    恫稱：「不准說出去，不然妳就知死了（台語）。」、「不
    准在學校張揚，不准跟教官講，不准報警，如果你講出去，
    我們會找到你，你就試試看。」等語未盡相符，又細譯前揭
    對話內容之語意，雖可聞被告及乙○○詢問告訴人會否將本案
    之事情告訴老師及教官之話語，然其間尚未見有何恫嚇將加
    害告訴人生命、身體、自由、名譽、或財產之語句，再遍觀
    上開譯文其餘內容，亦未見有何對告訴人恐嚇危害安全之對
    話，自難憑此遽認被告確有如公訴意旨所指恐嚇危害安全之
    犯行。
　㈢至公訴意旨所舉臉書MESSENGER對話翻拍照片、羅東聖母醫院
    診斷證明書及宜蘭縣政府警察局勤務指揮中心受理110報案
    紀錄單等其餘證據，或能證明公訴意旨所指其他情節，然亦
    未能證明被告有何公訴意旨所指恐嚇危害安全之犯行，併此
    敘明。
五、綜上所述，被告固有於上揭時、地與告訴人見面並發生衝突
    ，惟被告首開所辯情詞尚非無足採信，公訴人所舉證據，復
    均難以證明被告確有恐嚇危害安全之主觀犯意及客觀行為，
    其證明程度仍無法使本院達於可排除合理之懷疑而形成被告
    有罪之法律上確信之程度，尚不足證明被告有涉犯恐嚇危害
    安全之犯行。揆諸首揭法條規定及判例意旨，應認本件不能
    證明被告犯罪，自應諭知無罪之判決。
貳、公訴不受理部分：
一、公訴意旨另以：被告因不滿告訴人對其女友張舒涵觸摸騷擾
    ，即搜尋告訴人之臉書社群帳號後，再以臉書MESSENGER傳
    送訊息方式聯絡告訴人出面談判，雙方約定於109年11月1日
    晚間7時許，在位於宜蘭縣宜蘭市泰山路與民權路交岔路口
    之南屏國小正門口談判。嗣被告、張舒涵及共犯乙○○一同前
    往，告訴人則由友人聶維良帶同前往。詎雙方見面後，被告
    及乙○○共同基於傷害之犯意聯絡，分別以雨傘、徒手毆打告
    訴人，致告訴人受有頭部外傷合併額部擦傷、右側後背部擦
    傷、左側上臂擦傷及左側前臂擦傷等傷害。因認被告涉犯刑
    法第277條第1項之傷害罪嫌等語。　　
二、按告訴乃論之罪，告訴人於第一審辯論終結前得撤回其告訴
    ；告訴經撤回者，法院應諭知不受理之判決；不受理之判決
    ，得不經言詞辯論為之，刑事訴訟法第238條第1項、第303
    條第3款、第307條分別定有明文。
三、經查，本件告訴人告訴被告傷害案件，起訴書書認被告係犯
    刑法第277條第1項之傷害罪，依同法第287條前段之規定，
    須告訴乃論。茲據告訴人與被告調解成立，並於110年7月28
    日具狀撤回本件告訴，有刑事撤回告訴聲請狀1紙在卷可稽
    （本院卷第81頁）。揆諸上開法條規定，本件爰不經言詞辯
    論，逕為諭知不受理之判決。　　
據上論斷，應依刑事訴訟法第301條第1項、第303條第3款、第30
7條，判決如主文。
本案經檢察官吳志成到庭執行職務。
中　　華　　民　　國　　110 　年　　10　　月　　13　　日
                  刑事第二庭審判長法  官  黃永勝
　　　　　　　　　　　　　　　　　法  官  陳盈孜
　　　　　　　　　　　　　　　　　法  官  劉致欽
以上正本證明與原本無異。
如不服本判決，應於收受送達後20日內向本院提出上訴書狀，並
應敘述具體理由。其未敘述上訴理由者，應於上訴期間屆滿後20
日內向本院補提理由書（均須按他造當事人之人數附繕本）「切
勿逕送上級法院」。
                                  書記官  魏翊洳
中　　華　　民　　國　　110 　年　　10　　月　　13　　日